臺灣新北地方法院民事裁定  
110年度消債清字第216號
聲  請  人  魏彤恩  
代  理  人  鄭國照律師
上列當事人因消費者債務清理事件，聲請清算，本院裁定如下：
    主  文
聲請人魏彤恩自中華民國111年2月18日下午4時起開始清算程序
。
本件命司法事務官進行清算程序。
    理  由
一、按債務人不能清償債務或有不能清償之虞者，得依本條例所
    定清算程序，清理其債務；債務人對於金融機構負債務者，
    在聲請更生或清算前，應向最大債權金融機構請求協商債務
    清償方案，或向其住、居所地之法院或鄉、鎮、市、區調解
    委員會聲請債務清理之調解；法院開始清算程序之裁定，應
    載明其年、月、日、時，並即時發生效力；法院裁定開始清
    算程序後，得命司法事務官進行清算程序，必要時，得選任
    律師、會計師或其他適當之自然人或法人一人為監督人或管
    理人，消費者債務清理條例（下稱消債條例）第3條、第151
     條第1項、第83條第1項、第16條第1項分別定有明文。
二、本件聲請意旨略以：聲請人目前所積欠債務總金額為新臺幣
    （下同）6,266,469元，因其目前並無收入，僅依靠民國110
    年4月9日領取之資遣費30萬元維生。聲請人之最大債權銀行
    中國信託商業銀行股份有限公司（下稱中信商銀）提出180
    期，年利率0%，月付20,000元，惟聲請人實無法負擔，故無
    法成立調解，聲請人確有債務不能清償之情事，爰向本院聲
    請清算等語。　　
三、經查：
  ㈠聲請前於110年5月4日向本院聲請債務清理之前置調解，並於
    110年9月9日進行調解程序，本件金融機構債權人有國泰世
    華商業銀行股份有限公司、台北富邦商業銀行股份有限公司
    、花旗(台灣)商業銀行股份有限公司、永豐商業銀行股份有
    限公司及中信商銀5家，最大債權中信商銀提出以一個月為
    一期，共清償180期，年利率0%，每月清償20,000元之還款
    方案，惟聲請人陳稱目前沒有工作，無法負擔，致前置調解
    不成立（見本院110年度司消債調字第412號卷（下稱調解卷
    ）第105頁），復經本院職權調取上開調解卷宗可憑。是以
    ，聲請人據以聲請清算，本院自應綜合聲請人目前全部收支
    及財產狀況，評估是否已不能維持符合人性尊嚴之最基本生
    活條件，而有消債條例第3條規定之「不能清償債務或有不
    能清償之虞」之情事。
  ㈡聲請人主張有不能清償之情事，業據提出財團法人金融聯合
    徵信中心查詢當事人綜合信用報告回覆書、全國財產稅總歸
    戶財產查詢清單、107至109年度綜合所得稅各類所得資料清
    單、戶籍謄本、勞工保險被保險人投保資料表暨明細、財產
    及收入狀況說明書、聲請人之債權人清冊、聲請人各金融機
    構之存摺影本及存款交易明細、聲請人人壽保險保險單、文
    華客運薪資條、臺灣臺北地方法院民事庭公文封、聲請人資
    產表、臺北市政府勞動局勞資爭議調解紀錄等件資料為證（
    見調解卷第5至22頁、本院卷第85至142、179頁）。經核：
  ⒈聲請人陳稱其自110年1月底遭公司資遣後迄今皆無工作，僅
    依靠110年4月9日領取之資遣費30萬元維生，此有聲請人提
    出之勞工保險被保險人投保資料表明細、臺北市政府勞動局
    勞資爭議調解紀錄等件為證（見調解卷第18頁、本院卷第17
    9頁），堪信為真實。
　⒉聲請人陳報其每月必要支出依新北市政府所公告之110年度新
    北市最低生活費15,600元之1.2倍計算即18,720元，經核符
    合消債條例第64條之2 第1項規定；且依消債條例施行細則
    第21條之1第3項規定，聲請人若表明以行政院衛生福利部公
    布之最低生活費1.2倍計算必要支出，毋庸記載原因、種類
    及提出證明文件，是聲請人上開主張應為可採。聲請人復主
    張其每月尚須支出扶養父母費用共計12,480元（6,240元×2＝
    12,480元）等情，雖據提出財產及收入狀況說明書附卷為證
    （見本院卷第139頁），惟查，本院依職權調取聲請人父母
    親之稅務電子閘門財產所得調件明細表，聲請人父親魏勝吉
    名下有房屋1筆、土地1筆、田賦1筆，現值總計約2,206,220
    元；聲請人母親魏方雪妹名下有房屋1筆、土地2筆、投資5
    筆，現值總計約4,491,670元，顯難認聲請人父母有受聲請
    人扶養之必要，故聲請人此部分支出應予剔除。
  ㈢因此，以聲請人每月可支配所得為扣除每月生活必要支出後
    已無餘額，確實已無法負擔中信商銀上開每月20,000元之調
    解方案，從而，聲請人主張其有消債條例第3條所規定不能
    清償債務之情事，堪予採信。
  ㈣此外，聲請人又查無消債條例第6條第3項、第8條或第82條第
    2項所定駁回清算聲請之事由存在，則本件聲請人聲請清算
    ，為有理由，應予准許。
四、爰依首揭規定，裁定如主文。 
中　　華　　民　　國　　111 　年　　2 　　月　　18　　日
                  民事第八庭    法  官  黃信樺
上為正本係照原本作成
本裁定不得抗告
本裁定已於111年2月18日下午4 時公告
中　　華　　民　　國　　111 　年　　2 　　月　　18　　日
                                書記官  林雅菁